臺灣彰化地方法院刑事判決　　　　　　　　　　　　　九十一年度易字第六七一號
　　公　訴　人　臺灣彰化地方法院檢察署檢察官
　　被　　　告　戊　○
右列被告因竊盜案件，經檢察官聲請簡易判決處刑（九十一年度偵緝字第二九五九號
），本院彰化簡易庭認不得以簡易判決處刑，簽移由普通庭依通常程序審理（九十年
度彰簡字第三一九號），本院判決如左：
        主  文
戊○無罪。
        理  由
一、公訴意旨略以：被告戊○基於為自己不法所有之意圖，於民國九十一年一月十二
    日中午二十時許，在彰化市○○路○段三二八號前，趁被害人丙○○不注意之時
    ，竊取被害人丙○○所有之皮包一只【內有現金新臺幣（下同）三萬九千五百元
    、身分證件、駕駛執照、金融卡、付款人：華南商業銀行和美分行、票號：ＤＣ
    0000000號、面額三千九百八十五元（聲請簡易判決處刑書誤載為三千九
    百五十元）、發票日為九十一年一月四日之支票一張，及付款人：彰化縣花壇鄉
    農會、票號：Ａ0000000號、面額七千一百九十七元之支票一張等物】，
    得手後，並將其中付款人為華南銀行和美分行，票號ＤＣ0000000號，面
    額三千九百五十元之支票一紙，於同年一月中旬某日，持往乙○○所經營之卡拉
    ＯＫ店內消費，並交付與乙○○作為消費之代價，嗣經乙○○提示後，經以「掛
    失止付」為由遭退票，乃為警循線查獲，因認被告涉犯刑法第三百二十條第一項
    之普通竊盜罪云云。
二、按犯罪事實應依證據認定之，無證據不得推定其犯罪事實，刑事訴訟法第一百五
    十四條定有明文。復按所謂認定犯罪事實之證據，係指足以認定被告確有犯罪行
    為之積極證據而言，該項證據自須適合於被告犯罪事實之認定，始得採為斷罪資
    料；又事實之認定，應憑證據，如未能發現相當證據，或證據不足以證明，自不
    能以推測或擬制之方法，以為裁判基礎，最高法院二十九年上字第三一０五號、
    四十年臺上字第八六號判例著有明文。又按認定犯罪事實所憑之證據，無論係直
    接證據或間接證據，其為訴訟上之證明，須於通常一般之人均不致有所懷疑，而
    得確信其為真實之程度者，始得據為有罪之認定，倘其證明尚未達到此一程度，
    而有合理性之懷疑存在時，法院復已就其心證上之理由予以闡述，敘明其如何無
    從為有罪之確信，因而為無罪之判決者，不得遽指為違法，最高法院七十六年臺
    上字第四九八六號著有判例可資參照。
三、公訴人認被告涉有上開竊盜罪嫌，無非係以被告曾前往乙○○所經營之卡拉ＯＫ
    店內消費，並將上開付款人為華南商業銀行和美分行，票號ＤＣ0000000
    號，面額三千九百八十五元，發票日為九十一年一月四日之支票一張交付與乙○○支付消費款一情，業據證人乙○○及當日在場目睹上情之甲○○、丁○○等人
    證述屬實在卷，復有遺失票據申報書、票據掛失止付通知書、支票及退票理由單
    各一件在卷可稽為其論據。惟訊據被告戊○堅決否認涉有何右揭犯行，辯稱：伊
    未曾見過或持有上開付款人為華南銀行和美分行、票號ＤＣ0000000號、
    面額三千九百八十五元、發票日為九十一年一月四日之支票一張，該支票並非伊
    竊取，且支票上並無伊背書之簽名，前開支票並非伊交付與乙○○等語。
四、本院查：（一）上開付款人為華南商業銀行和美分行，票號ＤＣ0000000
    號，面額三千九百八十五元、發票日為九十一年一月四日之支票一張，係被害人
    丙○○所有、放置在皮包內連同皮包一併失竊之物一節，固據被害人丙○○於警
    訊時證述屬實，並有遺失票據申報書、票據掛失止付通知書各一件在卷可稽。（
    二）又上開支票係被告交付與乙○○一情，雖亦經證人乙○○、甲○○及丁○○
    三人分別於警、偵訊及本院訊問時證述明確。惟被告於本院訊問及審理時均堅決
    否認有竊取上開支票之犯行，衡以證人即被害人丙○○於警訊時並未指陳其所有
    失竊之皮包係遭何人所竊，並稱：失竊當時並未發現可疑之人等語，且證人乙○○、甲○○及丁○○三人證稱上開支票係被告交付與乙○○等語，至多僅足以證
    明被告曾持有該支票，然被告持有上開支票之原因，實非僅出於竊盜之一端，其
    因拾獲或經由他人轉讓等因素而持有上開支票再交付與乙○○，均非無可能，實
    尚難僅因證人乙○○、甲○○及丁○○三人證稱前揭支票係被告交付與乙○○一
    情，即逕率予推認被告係竊取被害人丙○○所有皮包之人。（三）此外，復查無
    其他積極確切之證據，足資證明被告有何公訴人起訴事實所載之竊盜犯行，不能
    證明被告犯罪，揆諸前揭說明，自應諭知被告無罪之判決，以免冤抑。
據上論斷，應依刑事訴訟法第三百零一條第一項，判決如主文。
本案經檢察官黃淑媛到庭執行職務
中      華      民      國    九十一    年     十二     月    三十一    日
                                臺灣彰化地方法院刑事第三庭
                                    法      官  李  雅  俐
右正本證明與原本無異。
如不服本判決，應於判決送達後十日內，向本院提出上訴狀（應附繕本），上訴於臺
灣高等法院臺中分院。
                                    法院書記官  陳  佳  宏
中      華      民      國    九十二    年     一       月      六      日
